【裁判字號】    94,易,540
【裁判日期】    950310
【裁判案由】    毒品危害防制條例
【裁判全文】
臺灣基隆地方法院刑事判決               94年度易字第540號
公  訴  人  臺灣基隆地方法院檢察署檢察官
被      告  乙○○
                    住
上列被告因毒品危害防制條例案件，經檢察官提起公訴（94年度
毒偵字第2422、2641、2768號）及併案審理（94年度毒偵字第30
11號），本院合議庭裁定由受命法官獨任進行簡式審判程序，茲
判決如下：
    主  文
乙○○連續施用第二級毒品，累犯，處有期徒刑陸月，如易科罰
金以佰元折算壹日。扣案之第二級毒品安非他命合計毛重拾捌
點伍公克（不含包裝袋）均沒收銷燬之，裝置上開第二級毒品安
非他命之包裝袋個、吸食器壹支均沒收。
    理  由
一、犯罪事實：
    乙○○前因施用毒品案件，先後2 次經觀察勒戒後，均認無
    繼續施用毒品傾向，由臺灣基隆地方法院檢察署檢察官分別
    於民國（下同）87年8月20日、87年9月30日，以87年度偵字
    第3437號、87年度偵字第4242號為不起訴處分確定；又因施
    用毒品案件，先送強制戒治後，再由臺灣基隆地方法院檢察
    署檢察官聲請簡易判決處刑，經本院以88年度基簡字第79號
    判處有期徒刑4 月確定；再因施用毒品案件，由臺灣基隆地
    方法院檢察署檢察官提起公訴，本院以90年度易字第10號判
    處有期徒刑7 月確定；嗣又因施用毒品案件，由臺灣基隆地
    方法院檢察署檢察官提起公訴，本院以90年度訴字第636 號
    判處有期徒刑1 年確定，再因施用毒品案件，由臺灣基隆地
    方法院檢察署檢察官提起公訴，本院以93年度訴字第145 號
    判處有期徒刑10月確定，嗣於94年8 月25日執行完畢。猶不
    悔改，復基於施用第2級毒品安非他命之概括犯意，自94 年
    8月26日起至95年1 月5日止，連續在基隆市○○路住處頂樓
    、基隆市火車站公廁內或基隆市○○○路公廁內等地，以將
    毒品安非他命放入玻璃球內加熱產生煙霧後再予施用之方式
    ，施用第2級毒品安非他命多次。嗣分別於（一）94年9 月5
    日22時50分許，在基隆市○○○街57之1 號10樓為警持本院
    法核發之搜索票查獲，並扣得安非他命1包毛重0.3公克；（
    二）94年9月28日19時20分許，在基隆市○○區○○街134之
    1 號前為警查獲，並扣得安非他命1包毛重0.7公克；（三）
    94年10月 7日14時50分許，在基隆市○○街36號前為警查獲
    ，並扣得安非他命1包毛重17.5公克；（四）94年11月4日17
    時20分許，在基隆市○○路20號前為警查獲，並扣得安非他
    命吸食器1支。
二、程序事項：
    本件被告乙○○所犯者非為死刑、無期徒刑、最輕本刑為3
    年以上有期徒刑之罪或高等法院管轄第一審案件，其於準備
    程序進行中，先就被訴事實為有罪之陳述，經告知其簡式審
    判程序之旨，並聽取公訴人之意見後，本院依刑事訴訟法第
    273條之1第1項之規定，裁定由受命法官獨任進行簡式審判
    程序，合先敘明。
三、認定事實所依據之證據及理由：
（一）被告自白：被告於本院審理中自白其於前述時、地施用第
      2 級毒品之犯行事實，其任意自白核與下列事證相符，應
      堪採為證據。
（二）尿液檢驗結果：
      台灣尖端先進生技醫藥股份有限公司濫用藥物檢驗報告 4
      紙（附於94年度毒偵字第2422號偵查卷第101 頁、94年度
      毒偵字第2641號偵查卷第58頁、94年度毒偵字第2768號偵
      查卷第50頁、94年度毒偵字第3011號偵查卷第46頁）：被
      告經警採集之尿液經檢驗結果，均呈安非他命陽性反應。
（三）扣案物證：本案有第二級毒品安非他命合計毛重18.5公克
      ，其所有供施用第2級毒品安非他命用之吸食器1支及裝置
      上開第二級毒品之包裝袋3個扣案可資佐證。
四、論罪及科刑之理由：
（一）查安非他命係毒品危害防制條例第2 條第2 項第2 款所定
      之第2 級毒品。核被告乙○○所為，係犯毒品危害防制條
      例第10條第2 項之施用第2級毒品罪。又被告施用第2級毒
      品前後，持有第2 級毒品安非他命之低度行為，應為其施
      用第2級毒品之高度行為所吸收，不另論罪。
（二）被告先後多次施用第2 級毒品之犯行，時間緊接，所犯係
      構成要件相同之罪名，顯係基於概括犯意反覆為之，為連
      續犯，應依刑法第56條之規定，論以一罪，並依法加重其
      刑，未經公訴人起訴部分，因與本院認定有罪部分有連續
      犯之裁判上一罪關係，本院自得予審理。
（三）查被告曾受前揭犯罪事實欄所載有期徒刑之執行完畢，有
      臺灣高等法院被告全國前案紀錄表在卷可稽，其受有期徒
      刑之執行完畢後，5 年以內再犯本件有期徒刑以上之罪，
      為累犯，應遞加重其刑。
（四）本院審酌毒品對於人體會產生成癮性，係足以危害個人健
      康及社會安全之管制藥物，被告經過執行觀察、勒戒及強
      制戒治，猶不知戒除濫行施用毒品惡習，再犯本件施用毒
      品罪，深陷毒坑無法自拔，及其犯罪之自我麻醉動機、犯
      罪之手段、所生自我戕害結果及犯罪後坦承犯行之態度等
      一切情狀，量處如主文所示之刑，並諭知易科罰金之折算
      標準以示懲儆。
（五）扣案之第二級毒品安非他命合計毛重18.5公克（不含包裝
      袋），為查獲之毒品，均應依毒品危害防制條例第18條第
      1 項前段之規定宣告沒收銷燬之，裝置上開第二級毒品安
      非他命之包裝袋3個、吸食器1支，為被告所有供施用第二
      級毒品安非他命所用之物，業據被告於本院審判時供明在
      卷，均依刑法第38條第1項第2款之規定宣告沒收。
五、適用之法律依據：
    刑事訴訟法第273 條之1 第1 項、第299 條第1 項前段，毒
    品危害防制條例第10條第2項、第18條第1項前段，刑法第11
    條前段、第56條、第47條、第41條第1項前段、第38條第1項
    第2款，罰金罰鍰提高標準條例第2條。
本案經檢察官甲○○到庭執行職務。
中    華    民    國    95    年    3    月    10    日
                  刑事第三庭法    官  齊  潔
以上正本證明與原本無異。
對於本件判決如有不服，應於收受送達後10日內，向本院提出上
訴書狀，上訴於臺灣高等法院，並按他造當事人之人數附具繕本
。
中    華    民    國    95    年    3    月    10    日
                            書 記 官  潘端典
附錄論罪法條：
毒品危害防制條例第10條
施用第一級毒品者，處 6 月以上 5 年以下有期徒刑。
施用第二級毒品者，處 3 年以下有期徒刑。


司法院資訊處製作；財團法人民間司法改革基金會備份。
